【裁判字號】    97,台上,769
【裁判日期】    970221
【裁判案由】    偽造貨幣
【裁判全文】
最高法院刑事判決              九十七年度台上字第七六九號
上  訴  人  乙○○
選任辯護人  許哲嘉律師
上  訴  人  甲○○
上列上訴人等因偽造貨幣案件，不服台灣高等法院台中分院中華
民國九十六年十二月五日第二審判決（九十六年度上訴字第一八
九九號，起訴案號：台灣彰化地方法院檢察署九十五年度偵字第
一○三一六、一一一三○號），提起上訴，本院判決如下：
    主  文
上訴駁回。
    理  由
一上訴人乙○○部分：
按刑事訴訟法第三百七十七條規定，上訴於第三審法院，非以判
決違背法令為理由，不得為之。是提起第三審上訴，應以原判決
違背法令為理由，係屬法定要件。如果上訴理由狀並未依據卷內
訴訟資料，具體指摘原判決不適用何種法則或如何適用不當，或
所指摘原判決違法情事，顯與法律規定得為第三審上訴理由之違
法情形，不相適合時，均應認其上訴為違背法律上之程式，予以
駁回。本件原判決撤銷第一審不當之判決，改判論處上訴人乙○
○共同犯收集偽造通用紙幣罪刑，已詳敘所憑之證據及認定之理
由，並對上訴人嗣後翻異前供否認犯罪之辯詞，如何不足採信，
均已依據卷內資料，詳予指駁，從形式上觀察，並無任何違背法
令之處。而證據之取捨及事實之認定，為事實審法院之職權，茍
其判斷無違經驗法則或論理法則，即不能任意指為違法。原判決
依憑上訴人於警詢、檢察官偵查及第一審審理時之自白，自上訴
人身上查獲扣案，經中央印製廠鑑定結果確屬偽造之千元紙幣三
○張，參酌卷附搜索扣押筆錄、扣押物品收據、扣押物品目錄表
、通聯紀錄以及卷內其他證據調查之結果，綜合判斷，認上訴人
確有如原判決事實欄所載之收集偽造通用紙幣犯行，已詳敘其取
捨證據及認定事實之心證理由，所為論斷，無違經驗法則及論理
法則，亦非以上訴人之自白為有罪判決之唯一證據，不能任意指
為違法。上訴意旨，對於原判決究竟如何違背法令，並未依據卷
內資料為具體之指摘，仍執前詞，而為事實之爭辯，並對原審採
證認事之職權行使，任意指摘，難謂已符合首揭法定上訴要件，
其上訴違背法律上之程式，應予駁回。
二上訴人甲○○部分：
查第三審上訴書狀，應敘述上訴之理由，其未敘述者，得於提起
上訴後十日內補提理由書於原審法院，已逾上述期間，而於第三
審法院未判決前仍未提出上訴理由書狀者，第三審法院應以判決
駁回之，刑事訴訟法第三百八十二條第一項、第三百九十五條後
段規定甚明。本件上訴人甲○○因偽造貨幣案件，不服原審判決
，於民國九十六年十二月二十五日提起上訴，並未敘述理由，迄
今逾期已久，於本院未判決前仍未提出，依上開規定，其上訴自
非合法，應予駁回。
據上論結，應依刑事訴訟法第三百九十五條，判決如主文。
中    華    民    國  九十七  年    二    月  二十一  日
                      最高法院刑事第三庭
                          審判長法官  謝  家  鶴
                                法官  花  滿  堂
                                法官  陳  世  淙
                                法官  洪  佳  濱
                                法官  許  錦  印
      本件正本證明與原本無異
                                      書  記  官
中    華    民    國  九十七  年    三    月    五    日
                                                 H


司法院資訊處製作；財團法人民間司法改革基金會備份。
